臺灣桃園地方法院刑事判決　　　　　　　　　　　　　　九十年度易字第四四號
　　公　訴　人　臺灣桃園地方法院檢察署檢察官
　　被　　　告　丁○○
右列被告因賭博案件，經檢察官提起公訴（八十九年度偵字第一八六八三號），本院
判決如左：
    主      文
丁○○連續意圖營利，供給賭博場所，處有期徒刑肆月，如易科罰金以參佰元折算壹
日。扣案賭具麻將壹副、抽頭金新台幣玖佰元均沒收。
    事  實
一、丁○○基於意圖營利之概括犯意，自民國八十九年十月初起，至同年十二月二日
    止，連續多次提供其所承租位於桃園縣桃園市○○街十五號之建物為賭博場所，
    並以其所有之麻將為賭具，邀約與其認識但互不相識之友人丙○○、甲○○、乙○○等人與其賭博財物（不構成意圖營利聚眾賭博罪），約定麻將每底為新台幣
    （下同）一千元，每加一台一百元，有人自摸胡牌時，並由丁○○抽取三百元之
    抽頭金以營利，迄同年十二月二日為警查獲止，丁○○共約獲利二萬元，嗣於同
    日下午四時二十分許，適有賭客丙○○、甲○○、乙○○與丁○○在現場賭博財
    物時，經警當場查獲，並扣得丁○○所有之賭具麻將一副及麻將桌上之抽頭金九
    百元。
二、案經桃園縣警察局桃園分局移送台灣桃園地方法院檢察署檢察官偵查起訴。
    理  由
一、訊據被告丁○○固承認有於右揭時、地，提供其租屋處予友人丙○○、甲○○、
    乙○○等人以麻將為賭具，並以前述玩法賭博財物，有人自摸時由其抽取抽頭金
    ，為警查獲當天賭桌上之麻將為其所有，桌上之現金則為賭客所給之抽頭金等情
    ，惟否認有何營利之意圖，辯稱：都是約一些朋友來玩，賭客自摸時給的抽頭金
    ，是要給其去買便當、飲料等用的云云。經查：右揭犯罪事實，業據被告丁○○
    於警訊時坦承不諱，再被告提供場所，邀集甲○○等賭客，以右開方式賭博財物
    ，並抽取抽頭金乙節，並經證人即為警在現場查獲之賭客甲○○、丙○○、乙○○等人分別證述明確；證人甲○○於警、偵訊及本院九十年三月二十八日調查時
    均證稱：為警查獲當天在該處玩麻將，十一月中旬也去過一次，麻將係以一千元
    為一底，一台一百元，賭場由被告主持，抽頭金由被告拿取，與當天其餘賭客丙○○、乙○○均不認識，係被告找來的等語；證人乙○○於警訊及本院九十年六
    月二十七日調查時亦證述：為警查獲當天在該處打麻將，之前去過五、六次，約
    十月初開始去，麻將以一千元為一底，有人自摸時，一次要給被告三百元，查獲
    當天桌上之現金是要給被告之抽頭金，當天其餘賭客均不認識等語；證人丙○○
    於警、偵訊中則證稱：為警查獲前於八十九年十一月二十九日也在被告租屋處玩
    過一次，麻將係以一千元為一底，有人自摸時由被告抽頭三百元，均放在桌上，
    現場其餘賭客均不認識等語。是為警查獲當日現場之賭客均互不認識，係分別由
    被告聯絡而來，顯非三、五好友相約齊聚，純打麻將以供娛樂，衡情被告應係有
    利可圖，方會提供場所，聯絡上開賭客，以打麻將方式賭博財物。又被告雖稱賭
    桌上之現金是賭客交由其去買便當、飲料等所用云云，然為警查獲當日在賭桌上
    之現金為抽頭金，抽頭方式係由每次自摸之人交付三百元予被告乙節，已據賭客
    甲○○、乙○○、丙○○三人證述如前，是賭客若欲購買便當、飲料，應於欲購
    買時再交付金額予被告即可，或於玩麻將之前即由全數賭客平均分擔飲食費用，
    何以規定於每次有人自摸時才交付未必與飲食費用相當之抽頭金三百元予被告，
    此亦與常理有違。況賭客交付之抽頭金既全屬被告所有，被告縱有購買飲料、食
    物，供賭客食用，亦不需將差額返還賭客，由此益見被告確係以提供場所聚眾賭
    博之方式，從中抽取抽頭金以牟利無訛，被告上開辯解，實無足採。此外，復有
    被告與甲○○、丙○○、乙○○四人正坐在賭桌打麻將，賭桌上並有現金九百元
    之現場照片六張，及扣案被告所有之賭具麻將一副、在賭桌上之現金九百元在卷
    可資佐證，綜上所述，本件事證明確，被告犯行堪以認定。
二、核被告丁○○所為，係犯刑法第二百六十八條之意圖營利供給賭博場所罪。被告
    先後多次犯行，均時間緊接，以相同之手段觸犯構成要件相同之罪名，顯係基於
    概括犯意為之，屬連續犯，應以一罪論，並依法加重其刑。爰審酌被告犯罪時間
    長達二個月，惟犯罪所得金額不高，參與之賭客人數尚少，犯罪後承認部分犯行
    等一切情狀，量處如主文所示之刑。再按刑法第四十一條業已修正為：「犯最重
    本刑為五年以下有期徒刑之罪，而受六個月以下有期徒刑或拘役之宣告，因身體
    、教育、職業、家庭之關係或其他正當事由，執行顯有困難者，得以一元以上三
    元以下折算一日，易科罰金，但確因不執行所宣告之刑，難收矯治之效，或難以
    維持法秩序者，不在此限。」，並於九十年一月十日經總統公布，同年月十二日
    起施行，是被告犯後法律已有變更，惟適用新舊法比較結果，兩者並無不同，依
    刑法第二條第一項前段之規定，應適用新法處罰，爰依修正後刑法第四十一條第
    一項前段規定，併諭知易科罰金之折算標準。扣案之麻將一副，為被告所有供賭
    客賭博之器具，現金九百元，為被告因犯本件賭博罪抽頭所得財物，業據被告供
    明在卷，分別應依刑法第三十八條第一項第二款、第三款規定宣告沒收之。
據上論斷，應依刑事訴訟法第二百九十九條第一項前段、刑法第二條第一項前段、第
五十六條、第二百六十八條、第三十八條第一項第二款、第三款、修正後刑法第四十
一條第一項前段，罰金罰鍰提高標準條例第一條前段、第二條判決如主文。
本案經檢察官李山明到庭執行職務。
中        華          民          國    九十一  年   二    月   二十二   日
                            台灣桃園地方法院刑事第四庭
                                    審判長法  官   陳世宗
        法  官   林惠霞
                                          法  官   游士珺
右正本證明與原本無異。
如不服本判決，應於判決送達後十日內向本院提出上訴狀( 應附繕本 )，上訴於
臺灣高等法院。
                                          書記官   王曉雁
中        華        民        國     九十一    年    三    月     四    日
附論罪科刑之法條：
刑法第二百六十八條
意圖營利，供給賭博場所或聚眾賭博者，處三年以下有期徒刑，得併科三千元以下罰
金。
